Inventaris van het archief van prof. mr. I.A. Diepenhorst (1916-2004)
Nationaal Archief, Den Haag
- Izaak Arend Diepenhorst, 4.
  - Openbaar leven, 4.3.
    - Politicus, 4.3.2.
      - Partijaangelegenheden van het Christen-Democratisch Appèl, 4.3.2.6.
        - Ingekomen stencil van T.M. Gilhuis, houdende een toespraak bij de opening van de Werkvergadering van de Unie "School en Evangelie" met argumenten tegen inspraak van ouders op de gang van zaken in het schoolonderwijs, 15 maart 1980. Z.j; 226
        - Ingekomen beleidsplan van het CDA, afdeling Zeist voor de jaren 1994-1998, en verkiezingsaffiche., 227
        - Ingekomen tekst van een interview met het CDA-kamerlid W. van der Kamp over zijn opvattingen inzake het asielbeleid., 14 juni 1995; 228
    - Kerkelijke aangelegenheden, 4.3.3.
      - Organisatie van de gereformeerde kerken., 4.3.3.1.
        - Schertsdialoog naar aanleiding van de scheuring binnen de Gereformeerde Kerk door de vrijmaking van Klaas Schilder., Z.j. (ca. 1944); 229
        - Afschrift van een brief aan Dr. Kuiper, commissielid van de Generale Synode van de gereformeerde kerken, over de taken van de jongelingenbond., Z.j. (ca. 1944); 230
        - Tekst van een redevoering voor het Jongeren Synodeberaad., Z.j; 231
        - Tekst van een ingezonden stuk in het blad In de waagschaal ter verdediging van de gereformeerde kerken tegen N.J.G. van Schouwenburg., April-mei 1952; 232
        - Stukken betreffende zijn medewerking aan het Gereformeerd Weekblad en het Centraal weekblad, opinie- en informatieblad van de Gereformeerde kerken., 1957-1988; 233*-234
          - Exemplaren van de tijdschriften met artikelen van Diepenhorst. 1957-1987, 233
            Openbaarheid beperkt tot 1 januari 2068
          - Ingekomen brieven over zijn artikelen. 1973-1988, 234
            Openbaarheid beperkt tot 1 januari 2069
        - Stukken betreffende zijn optreden als deputaat in en adviseur van de Generale Synode, in het bijzonder ten aanzien van vraagstukken als wereldvrede, het communisme en de kernbewapening, met verzamelde aantekeningen uit kerkelijke bladen., 1980-1983; 235
          Openbaarheid beperkt tot 1 januari 2064
        - Doorslag van een brief van het bestuur van de Sectie Theologische Academische Raad over de gevolgen van de Wet Tweefasestructuur voor de theologische opleidingen aan de Vrije Universiteit en in Kampen., 17 februari 1982; 236
        - Ingekomen afschrift van een adres van de Raad voor de Gemeentefinanciën over de ontwerprijksregeling subsidiëring schoolbegeleiding., 30 mei 1990; 237
      - Oecumenisch en interkerkelijk overleg, 4.3.3.2.
        - Afschrift van een adres van de protestantse kerken aan de secretarissen-generaal der departementen van algemeen bestuur tegen de toenemende onderdrukking van joden., 5 maart 1941; 238
        - Stukken betreffende zijn deelname aan het Gereformeerd Studieverband in oecumenische Zaken., 1948-1955; 239-243
          - Exemplaren van Getrouw, officieel orgaan [...] van den Internationalen Raad van Christelijke Kerken. 1948-1955, 239
          - Exemplaren van het bulletin Gereformeerd studieverband voor Oecumenische Zaken, met notulen van bijeenkomsten van het studieverband en doorslagen van vergaderstukken, ingekomen knipsels uit kerkelijke tijdschriften. 1947-1953, 240
            Diepenhorst zat in de redactie van het bulletin.
          - Aantekeningen onder de titel "Oecumenisch studieverband." Z.j., 241
          - Ingekomen brief van W.A. Visser 't Hooft, voorzitter van de Wereldraad der kerken over Diepenhorsts oecumenische publicaties, met tekst van een polemiek van Diepenhorst met prof. Dijk over deze kwestie. 1951 en z.j, 242
          - Ingekomen bulletins en brochures van de Internationale Raad van Christelijke Kerken. 1948-1952, 243
        - Rapport van de Sectie III van de Wereldconferentie voor kerk en Maatschappij te Genève: "Op zoek naar nieuwe vormen van internationale samenwerking in een pluralistische wereld,", Juli 1966; 244
        - Ingekomen brief van W.F. Bolt bij I.A. Diepenhorst, houdende het rapport over het oorlogsvraagstuk door de Generale Synode der gereformeerde kerken in Sneek 1969, met daarbij gevoegde synodale resoluties., 1968-1970; 245
        - Verzamelde stukken betreffende onderhandelingen van het Breed Moderamen der Hervormde Synode met de Staten-Generaal over het rapport van de Staatscommissie voor de zaken van Erediensten en de regeringsnota over de financiële verhouding tussen kerk en staat., 1969; 246
        - Ingekomen brief van L. van der Put, mededeputaat ter bestudering van het oorlogsvraagstuk over het rapport van de deputaten voor de begeleiding van de gereformeerde deelnemers in het Interkerkelijk Vredesberaad., 22 september 1976; 247
        - Stukken betreffende zijn bestuurslidmaatschap van de I.K.O.N., 1979-1988; 248-249
          - Correspondentie en artikelen. 1979-1988., 248
          - Ingekomen brieven van verontruste gereformeerde luisteraars en kijkers over uitzendingen van de I.K.O.N. 1979-1985, 249
            Openbaarheid beperkt tot 1 januari 2066
        - Stukken betreffende zijn voorzitterschap van het Interkerkelijk Contact in Overheidszaken (C.I.O.) 1980-1989., 250-253
          - Ingekomen nota's over onderhandelingen met de regering over de restauratie van de Nieuwe kerk in Amsterdam. 1979, 250
            Diepenhorst was voorzitter van de Nationale Stichting de Nieuwe Kerk.
          - Ingekomen stukken naar aanleiding van zijn aanbevelingen ten aanzien van het standpunt van de Kerken inzake homofilie en voor een door de kerken in te nemen afwijzend standpunt inzake de Wet gelijke behandeling. 1980-1984, 251
          - Teksten van redevoeringen en rapporten van Diepenhorst. 1984-1988., 252
          - Ingekomen brieven naar aanleiding van zijn afscheid als voorzitter. September 1989., 253
        - Ingekomen exemplaar van Weekbulletin van het persbureau der Nederlandse Hervormde kerk, met daaraan toegevoegde lijst van de auteurs., 22 april 1994; 254
        - Tekst van een ingezonden stuk naar aanleiding van het samengaan van de "samen op weg kerken", met ingekomen brief van de kerken., December 2002; 255
      - Zielzorg, 4.3.3.3.
        - Teksten van preken en bijbeluitleggingen tijdens kerkdiensten en mogelijk voor de radio., 1955-1987 en z.j; 256-257
          Diverse preken zijn - blijkens aantekeningen voor de daarbij behorende gezangen - voor meerdere gelegenheden gebruikt
          - Bestanddeel 1, 256
          - Bestanddeel 2, 257
          - Teksten van twee lezingen door Diepenhorst gehouden voor het Comité Levensvragen te Aerdenhout, deels afschriften van elders gehouden lezingen. Z.j. (ca. 1950), 258
        - Teksten van preken, gehouden met de kerstdagen, oudjaar, Goede Vrijdag, Pasen, Hemelvaart en Pinksteren., Z.j; 259
        - Teksten van preken en lezingen, gehouden voor de Vereniging Bartiméus of zijn instellingen., 1988 en z.j. (eerder); 260
        - Teksten van preken, gehouden voor of namens de Alledagkerk van de Vrije Universiteit., 1974-1986 en z.j; 261
        - Teksten en schema's van preken bij gelegenheid van bevrijdingsdag, dodenherdenking. Hervormingsdag en kerkenjubilea., 1980-1995 en z.j; 262
        - Teksten van preken voor uitvaartdiensten, met ingekomen dienstaankondigingen en overlijdensadvertenties., 1986-1998; 263
        - Ingekomen brieven over gehouden preken en, z.j. 1974-1990; 264
        - Teksten van voorlezingen, uitgesproken bij de herdenking van het eeuwfeest van de doleantie., 1986; 265
        - Speciaal nummer van het Kwartaalblad over Bijbelwerk van het Nederlands Bijbelgenootschap, gewijd aan het vertalen, bij gelegenheid van 350 jaar Statenvertaling., Juni 1987; 266
        - Concept en tekst van een redevoering, gehouden in het kader van de jaarlijkse actie Kerkbalans., 1988; 267
        - En toch licht, traktaatje van J.H. Sillevis Smit, bij gelegenheid van het kerstfeest., Z.j; 268
      - Diversen., 4.3.3.4.
        - Stukken betreffende aangelegenheden van de gereformeerde kerk in Zeist., 1947-2001; 269
        - Teksten van artikelen en redevoeringen ten behoeve van de Centraalbond voor Inwendige Zending., 1949 en z.j; 270
          Zie ook nr. 127
        - Manuscript "Moeilijkheden bij de plaatsbepaling van religie en levensbeschouwing in de huidige samenleving.", Z.j. (ca. 1983); 271
        - Teksten van artikelen in kerkelijke bladen bij gelegenheid van het 40-jarig bestaan van de staat Israël., 1988; 272
        - Stukken betreffende zijn voorzitterschap van de Stichting Vrienden van de Portugees-Israëlitische Synagoge., 1990-1993; 273
    - Publicist voor radio en televisie., 4.3.4.
      - Als vaste medewerker van de Nederlandse Christelijke Radiovereniging (NCRV), 4.3.4.1.
        - Teksten van radiocauserieën voor de NCRV in de rubriek Volk en Staat, commentaar op gebeurtenissen in het parlement en daarbuiten. Genummerd., 1951-1963; 274-285
          Doorslagen van dezelfde tekst zijn doorgenummerd.
          - 1-50. april 1951 - mei 1952, met ter documentatie bewaarde krantenartikelen., 274
          - 51-111, mei 1952 - december 1953., 275
          - 112-155. 1954, 276
          - 156-199. 1955, 277
          - 200-248. 1956, 278
          - 249-296. 1957, 279
          - 300-339. 1958, 280
          - 342-393. 1959, 281
          - 394-440. 1960, 282
          - 441-484. 1961, 283
          - 485-527. 1962, 284
          - 528-555. Januari - juli 1963, 285
        - Krantenknipsels en bladen uit omroepgidsen over Diepenhorsts causerieën in Volk en staat., 1952-1963; 286
        - Correspondentie met luisteraars van zijn radiocauserieën voor de NCRV., 1955-1963; 287-292
          - 1956-1957., 287
            Openbaarheid beperkt tot 1 januari 2038
          - 1955, 1958-1962., 288
            Openbaarheid beperkt tot 1 januari 2043
          - 1960-1962., 289
          - 1963., 290
            Openbaarheid beperkt tot 1 januari 2044
          - 1963., 291
          - 1963., 292
        - Afschrift van een 15-jarig contract tussen de NCRV en de NV Gebr. Zomer en Kening's drukkerij "VADA" over de druk van de NCRV-Omroepgids, 1931, Gestencild., Z.j; 293
      - Overig optreden., 4.3.4.2.
        - Ingekomen brieven naar aanleiding van zijn radio- en televisieoptreden., 1964-1994 en z.j; 294
          Het betreft zowel politiek commentaar als kerkelijke overwegingen.
        - Ingekomen brieven naar aanleiding van zijn autobiografisch televisie-interview "bij Mies (Bouwman) op de bank"., December 1981- januari 1981; 295
        - Ingekomen brieven naar aanleiding van zijn uitspraken voor het televisieprogramma "Het kapitool" ter verdediging van de weigering van de uitreiking van de Constantijn Huygensprijs aan de columnist Hugo Brandt Corstius door minister Brinkhorst. Februari 1985., 296
        - Ingekomen brieven naar aanleiding van zijn gewonnen televisiedebat met P. Bakker Schut over de stelling dat wetswijzigingen ter bestrijding van terrorisme de mensenrechten in gevaar brengen., Januari 1988; 297
        - Ingekomen brieven naar aanleiding van het marathon-interview voor de VPRO., Juli 1986; 298
    - Diverse organisaties en bemoeienissen, 4.3.5.
      - Reclassering, 4.3.5.1.
        - Teksten van preken, gehouden voor rijksopvoedingsgestichten., 1942-1953; 299
        - Stukken betreffende zijn bemoeienis met het jeugd- en kampwerk van de Nederlandsche Christen Studenten Vereniging (NCSV)., 1941-1953; 300
        - Briefwisseling met en over pupillen van rijksopvoedingsgestichten (R.O.G.), soms als ex-kampbezoekers van de R.O.G.-kampen van de NCSV., 1941-1950; 301
          Openbaarheid beperkt tot 1 januari 2031
        - Verzameling rapporten en aantekeningen over evangelisatie, jeugddelinquentie en reclasseringsaangelegenheden., 1947-1952; 302
        - Teksten en schema's van redevoeringen ten behoeve van het reclasseringswerk en voor reclasseringsverenigingen., 1963 en z.j. (eerder); 303
        - Briefwisseling met en over gestrafte politieke delinquenten, in het bijzonder naar aanleiding van interventies van de kerken om vermindering van straf of om revisie., 1953-1955; 304
        - Ingekomen brieven van gedetineerden in strafinrichtingen aan Diepenhorst., 1953-1967; 305-306
          - 1953-1960., 305
          - 1963-1985, 306
        - Joop Markering, De gestie der Vereeniging, 75 jaar VvRI (= Vereeniging van Reclasseerings Inrichtingen), houdende melding van Diepenhorst als voorzitter., 1988; 307
        - Ingekomen adres van Shaka Sankofa, voorheen Gary Graham, tegen zijn veroordeling tot de doodstraf door de staat Texas (USA), met afschriften van uitgaande brieven over zijn steun aan een verdedingingcomité en fotokopie van een eigen artikel over De doodstraf uit het Tijdschrift voor Strafrecht LXIX., September 1999 en z.j.; 308
      - Voorzitter van de stichting Bartiméus., 4.3.5.2.
        De stichting Bartiméus, opgericht in 1915, is een diakonale stichting, die inrichtingen opricht en in stand houdt voor het onderwijs voor blinden en slechtziende kinderen.
        - Teksten en schema's van redevoeringen en artikelen., 1955-1989; 309
        - Stukken betreffende het beroep van een directrice van een der inrichtingen van Bartiméus. tegen haar ontslagaanzegging., 1961; 310
        - Ingekomen brieven van ex-leerlingen en van medewerkers van Bartiméus., 1961-1989; 311
        - Afschift van een brief aan de directie van de firma J.H.G van Wijhe te Apeldoorn, houdende verzoek om bijstand bij de werving van gelden voor een inrichting voor volwassen meervoudig gehandicapte ex-Bartiméuspupillen., 16 februari 1965; 312
        - Licht en Donker, speciaal nummer, gewijd aan een reünie van oud-leerlingen van het Instituut Bartiméus te Zeist op 10-11 mei 1969., Juni 1969; 313
        - Stukken betreffende de nieuwbouw van een inrichting Bartimeushage te Doorn en de organisatie van deze inrichting., 1970-1972; 314
        - Stukken betreffende de problemen rond de benoeming van enkele directeuren van inrichtingen van Bartiméus en een artikel in Panorama over ongewenste situaties aldaar., 1970-1972; 315
          Openbaarheid beperkt tot 1 januari 2053
        - Stukken betreffende de hulp van het blindeninstituut Bartiméus aan de blindenzorg in Indonesië., 1971-1973; 316
        - Ingekomen beleidsrapporten van het blindeninstituut Bartiméus over de plaatsing van afgestudeerde pupillen in de samenleving., 1973-1974; 317
        - Verslag van een dagelijkse bestuursvergadering, houdende een evaluatie van het functioneren van het bestuur en van Diepenhorst als voorzitter., 29 april 1986; 318
        - Ingekomen brieven naar aanleiding van zijn afscheid als voorzitter van Bartiméus., December 1989 - januari 1990; 319
        - Briefwisseling met de redactie van Licht en donker, orgaan van de vereniging Bartiméus, over zijn publicaties als voorzitter., 1990-1991; 320
      - Voorzitter van de Onderwijsraad, 4.3.5.3.
        - Tijdschriftartikel, houdende mededeling van zijn benoeming tot voorzitter van de Onderwijsraad, met teksten van in die kwaliteit gehouden toespraken en ontwerpen van nota's en ingekomen reacties.., 1969-1986 en z.j; 321
        - Ingekomen brieven naar aanleiding van zijn afscheid als voorzitter van de Onderwijsraad en zijn benoeming tot Commandeur in de orde van de Nederlandse Leeuw., Juni 1986; 322
      - Overige bemoeienissen, 4.3.5.4.
        - Stukken betreffende zijn advies aan het Rijksinstituut voor Oorlogsdocumentatie over hun aanspraak op verzetsuitkeringen, met exemplaren van De wachttoren, houdende verslagen van concentratiekampervaringen., 1949-1950; 323
        - Gesigneerd gedicht Die stem van Suid-Afrika ter herdenking van de vestiging van Jan van Riebeeck op de Kaapkolonie., 1952; 324
        - Ingekomen brief van C. Staf, minister van defensie, houdende een verzoek aan Diepenhorst om als voorzitter deel te nemen aan een commissie voor algemene vorming van dienstplichtige militairen., 31 januari 1959; 325
        - Correspondentie naar aanleiding van zijn terugtreden als voorzitter van het Academisch Ziekenhuis Utrecht (AZU), met nagekomen correspondentie, 1971-1985; 326
        - Ingekomen brief van L. van Noort, houdende verzoek om een bijdrage voor het herstel van de klok van het Christelijk Lyceum te Zeist., 30 september 1988; 327
        - Ingekomen brieven bij Diepenhorst als bestuurslid van het Interuniversitair Oogheelkundig Instituut., 12 februari 1989; 328
        - Ingekomen brief van Ricus Dullaert, pastor aan de Vrije Universiteit, om steun voor de theologiestudie van de gepensioneerde Jan Godschalk., 18 juni 1990; 329
        - Ontwerp van een artikel van Diepenhorst over voorstellen in de gemeenteraad tot aanleg van een verkeersweg tussen het dorp en het slot Zeist., Z.j; 330
- Arend Isaac Diepenhorst., 5.
  - Ingekomen briefkaart van H. van Andel en zijn vrouw uit Hessen., 6 juni 1929; 331
- Casettebandjes, 6.
  - Radio-interviews en -debatten., 6.1.
    - Radiolezing naar aanleiding van het paasfeest, met aanhaling van een preek van Johannes Chrysostomos. (Tekst: Joh. 23: 1-3, 9-11); Verkiezingsmijmering, radiocauserie, overgaand in kant 2., November 1981; 334
      Niet raadpleegbaar
    - Discussie over de stelling "De gereformeerde synode is te ver gegaan"in het programma De andere wereld van zondagmorgen., 11 maart 1984; 335
    - Uitzending van het K.R.O.-programma Seinpost over Euthanasie., 26 januari 1986; 336
    - Fragmenten van het marathon-interview van de VPRO, uitgezonden 25 juli 1986, 3e uur en 5e uur., 337
    - Interviewprogramma van de VPRO, Welingelichte kringen, uitgezonden 3 juni 1988., 338
    - Telefoongesprek via de radioprogramma kort na het overlijden van Jim Henson bij gelegenheid van Hemelvaartsdag., Mei 1990; 339
    - Interview met Diepenhorst in het N.O.S.-programma Een leven lang., 17 mei 1991; 340
    - Radioprogramma het Spoor van de VPRO, Achter slot en grendel, deel 1: het cellulaire systeem; deel 2: resocialisatie, deel 3: de moderne gevangenis, uitgezonden 28 mei, 4 en 11 juni 1991., 341
    - Radioprogramma Het gebouw, 1e en 2e uur van De ontmoeting, gesprek van I.A. Diepenhorst en C.I. Weeda, uitgezonden 31 januari 1992., 342
    - Radioprogramma Onvoltooid Verleden Tijd, uitgezonden op 28 maart 1993., 343
    - Interview in het AVRO-programma In gesprek met...., uitgezonden op 11 maart 1996., 344
    - Reportage van de viering van koningin Juliana's negentigste verjaardag in het programma Plein Publiek voor de NCRV, 30 april 1999; 345
    - Radioprogramma andersdenkenden, bevattende o.a. een debat tussen Diepenhorst en Martin van Amerongen, uitgezonden 2 juni 1999., 346
    - Autobiografisch radio-interview met Fred Oster voor de AVRO in het programma "Hoe gaat het ermee?," met door hem gekozen muziek. Particuliere opname., Z.j. (na 1986); 347
  - Overige bandjes, 6.2.
    De hier beschreven bandopnamen zijn niet door de radio uitgezonden. Voor een deel zijn het gedicteerde teksten die vermoedelijk in druk of als circulaire dienden te worden verspreid. Deze teksten zijn niet altijd volledig. Voor het overige deel zijn het bandjes bij gelegenheid van bijzondere gebeurtenissen.
    - Kant 1: Dictaat "moeilijke bevalling" over abortuswetgeving naar aanleiding van het wetsontwerp tijdens het eerste kabinet-Van Agt, gevolgd door een biografische schets van de politicus. L.W.Ch. Keuchenius, overgaand in kant 2., Z.j. (ca. 1978); 348
    - Twee bandjes: Band1. Fragment van een dictaat, houdende een recensie van Bianchi, Basismodellen in de criminologie (Van Lochem Slaterus, 1980), beide zijden. Band 2. Kant 1: Dictaat, houdende de weergave van een toespraak bij de overdracht van het orgel aan de Nieuwe Orgel in Amsterdam op 18 november 1981. Band 2. Kant 2. Fragment van een dictaat, houdende een recensie van Bianchi, Basismodellen in de criminologie (Van Lochem Slaterus, 1980); Necrologie van Maria W. Rutgers-Hovy (12-3-1877 - 13-4-1981)., 1980-1981; 349
      Passages met vervorming en gezoem op kant 1!
    - Bandopname van Diepenhorst als voorganger tijdens de herdenkingsdienst van "papa", verzonden door tante Sien., 5 april 1982; 350
    - "De informatie", dictaat van een artikel over de onderhandelingen over het eerste kabinet-Lubbers., Juli 1982; 351
    - Kant 1. "Is het hoogleraarschap aantrekkelijk? "; wegens toespeling op introductie van de V.U.T) Fragment van een dictaat over de geschiedenis van de juridische faculteit van de Vrije Universiteit Amsterdam vanaf 1955. Kant 2. Dictaat van een tekst van Diepenhorst als deputaat van de Gereformeerde kerken over de verhouding tussen de IKON en de daarbij aangesloten kerken; Dictaat van een tekst over rechtsvraagstukken met betrekking tot woningbouw., Z.j. [ca. 1984]; 352
      Wisselende geluidssterkte.
    - " Reünie 1989, " Bandopname van een theateruitvoering en andere evenementen tijdens een reünie van oud-leerlingen van het Instituut Bartiméus te Zeist., mei 1989; 353
    - 1. Dictaat "De juridische propedeuse," houdende opmerking van Diepenhorst als decaan van de Juridische faculteit van de V.U., mede naar aanleiding van de in 1982 in te voeren studieduurverkorting., 2. Fragment van een dictaat over het program van actie van het CDA.; Z.j. (Vóór 1982); Z.j. [ca. 1981]; 354
      Sterk wisselende geluidssterkte in kant 2.
    - Vijf onbeschreven dicteerbandjes, met twee bijgevoegde dicteermachines., 355A-355B
      - Cassettebandjes, 355
      - Cassetterecorder 1, 355A
      - Cassetterecorder 2, 355B
- Stukken, niet behorend in het archief Diepenhorst., 7.
  - Debiteurenboek van het Studentencorps van de Vrije Universiteit, houdende administratie van achterstallige contributie op naam. Deel 3., 1927-1936; 356
  - Correspondentie van het ab-actiaat van de faculteit der rechtsgeleerdheid aan de Vrije Universiteit te Amsterdam over de studieorganisatie., 1945-1946; 357
  - Ingekomen stukken bij het ab-actiaat van de faculteit der rechtsgeleerdheid aan de Vrije Universiteit te Amsterdam., 1946-1947; 358
- Addendum, 8.
  - Ingekomen brief van P.A. Diepenhorst bij I. Diepenhorst G.A.zn naar aanleiding van diens verzoek om steun aan zijn vereniging., 11 november 1926; 359